臺灣板橋地方法院刑事裁定　　　　　　　　　　　　　九十三年度聲判字第七五號
　　聲　 請 　人　建技國際企業有限公司
　　即 告 訴　人
　　代　 表　 人　乙○○
　　代　 理　 人　黃世瑋律師
　　被　　　　告　甲○○
右列聲請人因告訴被告侵占等案件，經臺灣板橋地方法院檢察署檢察官於中華民國九
十三年七月二十三日以九十三年度偵字第一一０七五號為不起訴處分，聲請人聲請再
議，經臺灣高等法院檢察署檢察官於中華民國九十三年八月二十六日以九十三年度上
聲議字第三０九六號處分書駁回再議，聲請人聲請將本件交付審判，本院裁定如左：
    主  文
聲請駁回。
    理  由
一、本件聲請交付審判意旨：詳如附件。
二、按告訴人不服上級法院檢察署檢察長或檢察總長認再議為無理由而駁回之處分者
    ，得於接受處分書後十日內委任律師提出理由狀，向該管第一審法院聲請交付審
    判；法院認為交付審判之聲請不合法或無理由者，應駁回之；又法院為前項裁定
    前得為必要之調查，刑事訴訟法第二百五十八條之一、第二百五十八條之三第二
    項前段、第三項，分別定有明文。次按向法院聲請交付審判係對於「檢察官不起
    訴或緩起訴裁量權」制衡之一種外部監督機制，法院僅在就檢察官所為不起訴或
    緩起訴之處分是否正確加以審查，以防止檢察機關濫權，依此，法院就聲請交付
    審判案件之審查，所謂「得為必要之調查」，其調查證據之範圍，自應以偵查中
    曾顯現之證據為限，不可就告訴人新提出之證據再為調查，亦不可蒐集偵查卷以
    外之證據，合先敘明。
三、本件聲請人即告訴人建技國際企業有限公司於民國九十三年九月六日（誤植為七
    月六日）收受台灣高等法院檢察署之處分書後，遂委任黃世瑋律師為代理人敘明
    不服之理由於九十三年九月十六日向本院聲請交付審判，程序上於法並無不合，
    首應敘明。
四、經查：本件聲請人即告訴人建技國際企業有限公司以被告甲○○涉犯侵占、竊盜
    等罪嫌，向臺灣板橋地方法院檢察署檢察官提出告訴，經該署檢察官偵查後，以
    ：（一）告訴人之代表人乙○○於偵查中陳稱：貫筆工業有限公司（以下簡稱貫
    筆公司）係於一月三十日，請本公司派員維修放電機，當時尚由被告負責處理，
    當日公司沒有電路板，迄翌日（即同月三十一日）力敏科技有限公司（以下簡稱
    力敏公司）才將電路板送到，由被告將該電路板帶到貫筆公司，至星期一（即二
    月二日）告訴人再派員工蕭光亮前往維修，有無更換電路板伊不清楚等語；證人
    林進添即貫筆公司負責人則到庭證稱：一月三十日係被告前來維修放電機，但並
    未修好，至星期一（即二月二日）貫筆公司再以電話通知告訴人派員維修，但當
    日並非被告前來處理，當日有更換電路板，拆卸下來之故障電路板，目前仍置放
    在本公司，但新的電路板究係何人攜來，已無印象等語；其次，貫筆公司係於一
    月三十日通知告訴人維修放電機，惟因當日告訴人並無電路板存貨，始由被告向
    製造廠商力敏公司叫貨，而力敏公司係於一月三十一日，才將一片電路板藉由快
    遞送交被告收執，有告訴人提出之力敏公司報價單、快遞送貨執據各一紙附卷可
    憑，是綜合乙○○、證人林進添所述及上開事證，足認告訴人當時確因欠缺電路
    板，而向力敏公司緊急訂購，供作將來維修貫筆公司機台之用，而被告於收受力
    敏公司寄送之單一電路板後，已將之攜往並留置於貫筆公司，並未帶離等情，應
    屬真實。（二）告訴人雖係力敏公司製造之放電機授權之北部地區維修廠商，但
    並非具有獨家代理權，一般廠商均可向力敏公司購買放電機及電路板等情，業據
    證人即力敏公司廠長林志龍到庭證述無訛，復有前開證人林進添與另一證人即徠
    通公司業務經理陳建階均到庭一致證稱：渠等公司之放電機及電路板等物，曾向
    力敏公司購得等語。又證人陳建階進一步證稱：被告因替客戶維修放電機，曾於
    九十三年二月十一日向徠通公司，借用一片電路板，而該電路板係向力敏公司所
    購買等語，更有徠通公司借貨單一紙在卷可稽，是告訴人指稱其係力敏公司唯一
    合法授權之經銷商，亦即其他廠商均須向其購買力敏公司製造之該類機台及電路
    板，被告無法自告訴人以外之公司獲取上開物品等情，顯與事實不符，反之被告
    替貫弘公司維修放電機所更換之電路板，係向徠通公司所借得乙節，足堪認定。
    難謂被告有何侵占、竊盜行為，認其犯罪嫌疑不足，而為不起訴處分。聲請人不
    服提起再議後，台灣高等法院檢察署書面審查後，另以：（一）依聲請人公司代
    表人乙○○、貫筆公司負責人林進添於一審偵查時之陳述及證言，再審酌聲請人
    向力敏公司叫貨之報價單、快遞送貨執據等參互以觀，足認被告於收受力敏公司
    寄送之電路板後已攜至並留置在貫筆公司，難認其有不法所有之意圖，尚與刑法
    上侵占罪之構成要件不相符合。（二）徠通公司之業務經理陳建階於一審偵查時
    經聲請人之代理人詢以「凌華公司何時成為貴公司之代理商？」，係應以「（九
    十三年）三月左右正式成為代理商，九十二年十一月左右就有初步的接洽．．．
    那時沒有看過被告，所以在（九十三）二月十一日天，他們跟我們調ＰＣＢ電路
    板，要寫借條給我們。」，復有被告書立予徠通公司之借貨單影本乙紙附卷可稽
    ，是聲請人此部分之論斷與事實尚屬有間，不得憑此個人片面臆測之詞即認其有
    竊盜之罪嫌。（三）被告本為聲請人公司之員工，其於離職前即與亦曾為聲請人
    員工之李興茂聯繫密切，之後並共組「凌華公司」，與曾為聲請人公司客戶之「
    貫筆公司」、「貫弘公司」更多有往來，此為聲請人於告訴狀、再議聲請狀中所
    陳述及貫弘公司負責人徐文弘、廠長詹錦松於一審檢察事務官詢問時陳稱之情事
    ，則被告就聲請人之質疑，或語多保留，或未具實相告，應有其商業上之考量，
    亦不得以此即對其科以刑責。原檢察官偵查結果，認被告罪嫌不足，依法為不起
    訴處分，認事用法，並無違誤，因認聲請人之再議為無理由而為再議駁回之處分
    。經本院依職權調取臺灣板橋地方法院檢察署檢察官九十三年度偵字第一一０七
    五號偵查卷（內含九十三年度他字第二八０五號、發查字第一六五三號偵查卷）
    核閱屬實，並有台灣板橋地方法院檢察署檢察官九十三年度偵字第一一０七五號
    不起訴處分書及臺灣高等法院檢察署九十三年度上聲議字第三０九六號處分書附
    卷可稽。
四、查聲請人於告訴時所提出：「被告於九十三年一月三十一日（星期六）離職，惟
    其竟於離職當日，意圖為自已不法之所有，以替客戶貫筆公司維修放電機台為幌
    ，利用職務之便，將告訴人所有而由力敏公司授權代理之ＯＭＥＧＡ線切割機之
    電路板一片攜走，並侵占入已，嗣經貫筆公司於同年二月二日（星期一），通知
    告訴人維修上開機台時，始發現上情；復經告訴人事後清點所屬財物，發現其於
    九十二年十月三十一日，向力敏公司所訂購之五片電路板，亦遭被告於不詳時日
    竊取」等之不利於被告之陳述，已經檢察官予以調查，並分別於不起訴處分書及
    再議處分書中詳列敘明聲請人所指述之事實，與刑法竊盜及侵占罪之構成要件不
    該當之理由，且其採證之方式、認定之原則，並無悖於論理法則與經驗法則，各
    該處分均於法有據且屬適當。聲請人指摘原檢察官之不起訴處分書與高檢署之處
    分書均有認定事實、適用法律之錯誤云云，並無可採。從而，本件聲請交付審判
    為無理由，自應予駁回。
據上論斷，應依刑事訴訟法第二百五十八條之三第二項前段，裁定如主文。
中　　　華　　　民　　　國　　九十三　　年　　　九　　　月　　二十七　　日
                              臺灣板橋地方法院刑事第二庭
                                  審判長法  官  高奕驤
                                        法  官  潘翠雪
                                        法  官  曾正耀
右正本證明與原本無異。
不得抗告。
                                        書記官  黃靖媛
中　　　華　　　民　　　國　　九十三　　年　　　九　　　月　　 三十 　　日
